【裁判字號】    87,上易,1323
【裁判日期】    900918
【裁判案由】    違反麻醉藥品管理條例
【裁判全文】
臺灣高等法院臺中分院刑事判決              民國八十七年度上易字第一三二三號
    上  訴  人
    即  被  告  甲○○
右上訴人因違反毒品危害防制條例案件，不服臺灣台中地方法院中華民國八十七年三
月十二日第一審判決（民國八十七年度易字第六七五號，起訴案號：臺灣台中地方法
院檢察署民國八十六年度偵字第二二八二三號、八十七年度偵字第七九五、二六○一
號），提起上訴，本院判決如左：
    主      文
原判決關於甲○○部分撤銷。
甲○○連續施用第二級毒品，累犯，免刑。
扣案之安非他命包（毛重壹點九公克）沒收銷燬之，吸食器壹個沒收。
    事      實
一、甲○○曾因違反麻醉藥品管理條例案件，經法院判處有期徒刑八月，於八十六年
    一月十八日執行完畢，猶不知悔改，復基於概括之犯意，自民國（下同）八十六
    年十月卅一日起至八十六年十二月廿四日止，連續在台中市北屯區更生巷二號、
    台中市○○路一八五號住處等處施用第二級毒品，為警於八十六年十一月三日及
    八十六年十二月廿四日分別在台中縣警察局烏日分局及台中市○○路一八五號等
    處查獲，扣得第二級毒品安非他命三包（毛重一‧九公克）、施用毒品器具吸食
    器一個等物。
二、案經台中縣警察局烏日分局移請台灣台中地方法院檢察署檢察官偵查起訴，嗣由
    原審裁定送觀察、勒戒後，認有繼續施用毒品傾向，再裁定送強制戒治期滿。
    理      由
一、右開事實，業經上訴人即被告甲○○（以下簡稱被告）在原審審理時自白不諱，
    且有第二級毒品安非他命三包（毛重一‧九公克）、施用毒品器具吸食器一個扣
    案，暨台中市衛生局出具之尿液檢驗報告附卷可稽，被告犯行，可以認定。被告
    曾因違反麻醉藥品管理條例案件，經法院判處有期徒刑八月，於八十六年一月十
八日執行完畢，其於五年以內再犯本罪，為累犯，應依法加重其刑。
二、被告行為後，毒品危害防制條例已於八十七年五月二十日公布，自同月二十二日
    起施行，以之與行為時之肅清煙毒條例（或麻醉藥品管理條例）相比較結果，以
    裁判時之新法即毒品危害防制條例之規定有利於被告，自應適用該新法。核被告
    所為，係犯毒品危害防制條例第十條第二項之施用第二級毒品罪。其持有毒品行
    為犯罪構成要件相同，顯係基於概括之犯意為之，為連續犯以一罪論。被告經原
    審依職權裁定送觀察、勒戒後，認有繼續施用毒品之傾向，再裁定送強制戒治期
    滿，有台灣女子監獄附設勒戒所九十年二月八日中女監和總字第四二○號號函一
    份附卷可參，應依法為免刑之判決。原審予以論罪科刑固非無見，惟原判決未及
    依修正後之毒品危害防制條例之規定為免刑之判決，容有可議，被告上訴意旨，
    指摘原判決不當，為有理由，應由本院將原判決關於被告部分撤銷，而為免刑之
    判決。又扣案之上開毒品，應依同條例第十八條第一項之規定，宣告沒收銷燬之
    ，吸食器一個，係被告所有供犯罪所用之物，併予依法宣告沒收。
三、被告經合法傳喚，無正當理由不到庭，爰不待其陳述，逕行判決。
四、據上論斷，應依刑事訴訟法第三百六十九條第一項前段、第三百六十四條、第二
    百九十九條第一項但書、第三百七十一條，毒品危害防制條例第十條第二項、第
    二十條第二項、第廿三條第一項、第三十五條第三款、第十八條第一項，刑法第
    十一條前段、第二條第一項前段、第五十六條、第四十七條、第卅八條第一項第
    二款，判決如主文。
本案經檢察官乙○○到庭執行職務。
中       華       民       國   九  十    年     九      月   十八      日
                                臺灣高等法院臺中分院刑事第五庭
                                      審判長法  官  袁  從  楨
                                            法  官  郭  同  奇
                                            法  官  胡  森  田
右正本證明與原本無異。
不得上訴。
                                        書記官  王  瑩  澤
中       華       民       國   九  十    年     九      月    十九     日
                                                                        Ｋ


司法院資訊處製作；財團法人民間司法改革基金會備份。
